最　高　行　政　法　院　裁　定
　　　　　　　　　　　　　　　　　　 96年度裁字第01707號
抗　告　人　甲○○
　　　　　　乙○○
　　　　　　丙○○
兼　共　同
訴訟代理人　丁○○
上列抗告人因與相對人臺中市政府間損害賠償事件，聲請法官迴
避，對於中華民國95年9月26日臺中高等行政法院95年度聲字第5
號裁定提起抗告。本院裁定如下︰
    主  文
抗告駁回。
抗告訴訟費用由抗告人負擔。
　　理  由
一、按抗告法院認抗告為不合法或無理由者，應為駁回抗告之裁
    定。
二、原裁定以：抗告人既自承並非因王德麟法官對於訴訟標的有
    特別利害關係，或與當事人之一造有密切之交誼或嫌怨，而
    係認王德麟法官審理原審法院91年度訴字第516號另案，所
    適用之法律見解違法，作為聲請王德麟法官迴避原審法院94
    年度訴更一字第30號案之事由，顯係當事人主觀上法律見解
    之不同，其聲請迴避之理由，尚屬不足。且抗告人於王德麟
    法官擔任原審法院94年度訴更一字第30號案之審判長，進行
    言詞辯論時，亦曾以王德麟法官審理91年度訴字第516號案
    件適用法律違法為由，聲請王德麟法官迴避，然經原審法院
    95年度聲字第2號裁定駁回，並經最高行政法院95年度裁字
    第1393號裁定駁回其抗告，尤足證明抗告人之聲請理由與民
    事訴訟法第33條第1項第2款規定得聲請法官迴避之要件不合
    ，因而裁定駁回抗告人之聲請。
三、抗告意旨略謂：抗告人係以「基於其他情形客觀上足疑為不
    公平之審判者」為由，聲請王德麟法官迴避，並非以「法官
    對於訴訟標的有特別利害關係，或與當事人之一造有密切之
    交誼或嫌怨」作為聲請迴避之法律依據，原審未對抗告人所
    提「基於其他情形客觀上足疑為不公平之審判者」加以審酌
    ，屬理由不備，且有訴外裁判之嫌。王德麟法官在臺中高等
    行政法院91年度訴字第516號案件，未盡法官之義務，且無
    視司法院釋字第156號解釋之拘束，作出違法裁定，嗣該裁
    定遭最高行政法院廢棄，足認其執行職務有偏頗，然原裁定
    竟駁回抗告人之聲請，爰提起抗告，請求予以廢棄云云。
四、本院按：「遇有下列各款情形，當事人得聲請法官迴避：一
    、．．．二、法官有前條以外情形，足認其執行職務有偏頗
    之虞者。」民事訴訟法第33條第1項第2款定有明文，此規定
    依行政訴訟法第20條規定，於行政訴訟程序亦有準用。次按
    民事訴訟法第33條第1項第2款所謂足認法官執行職務有偏頗
    之虞之情形，係指「法官對於訴訟標的有特別利害關係，或
    與當事人之一造有密切之交誼或嫌怨，或基於其他情形客觀
    上足疑其為不公平之審判者為其原因事實，若僅憑當事人之
    主觀臆測，或認法官指揮訴訟欠當，則不得謂其有偏頗之虞
    。」（最高法院69年臺抗字第457號判例意旨）；又「僅於
    訴訟進行中有所指揮或裁判，致當事人一造不利，在主觀上
    疑其不公，自不能遽以偏頗為理由聲請拒卻。」、「推事參
    與別一訴訟事件之裁判，於理由項下表示關於攻擊或防禦方
    法之意見及法律上之意見，對於現尚繫屬之訴訟事件當事人
    一造，縱有不利，亦不能認其執行職務有偏頗之虞。」（同
    院18年抗字第342號及74年台抗字第20號判例意旨）。抗告
    人以王德麟法官曾參與原審法院91年度訴字第516號裁定之
    程序，所作成之裁定違法，作為足認其執行職務有偏頗之虞
    者之理由，而聲請王德麟法官迴避，然法官曾參與別一訴訟
    事件之裁判，所持法律上見解，對於現係屬訴訟事件之當事
    人一造不利，不能認為法官執行職務有偏頗之虞。原審法院
    94年度訴更一字第30號案件之更審前原裁判乃92年度訴字第
    481號判決，王德麟法官並未參與該判決，本無法定應自行
    迴避之事由，自難以其參與另案91年度訴字第516號裁定為
    由，聲請其迴避。且聲請人前曾以同一理由就同一案件聲請
    王德麟法官迴避，經原審法院95年度裁聲字第2號裁定駁回
    後，亦為本院95年度裁字第1395號裁定將抗告駁回。原裁定
    認抗告人之聲請理由與民事訴訟法第33條第1項第2款規定得
    聲請法官迴避之要件不合，自難認其聲請迴避為有理由，駁
    回其聲請，核無違誤。抗告論旨，仍執前詞，求予廢棄，為
    無理由，應予駁回。
五、依行政訴訟法第104條、民事訴訟法第95條、第78條、第85
    條第1項前段，裁定如主文。
中　　華　　民　　國　　96　　年　　7　　 月　　30　　日
                  第六庭審判長法  官　張　登　科
                              法  官  葉　百　修
                              法  官　藍　獻　林
                              法  官　林　清　祥
                              法  官　鄭  小  康
以  上  正  本  證  明  與  原  本  無  異
中　　華　　民　　國　　96　　年　　7　　 月　　31　　日
　　　　　　　　　　　　　　　書記官　葛　雅　慎
